【裁判字號】    98,簡上,959
【裁判日期】    990603
【裁判案由】    傷害等
【裁判全文】
臺灣臺中地方法院刑事判決             98年度簡上字第959號
上  訴  人
即  被  告  丙○○
上列上訴人即被告因傷害等案件，不服本院臺中簡易庭98年度簡
字第872號於中華民國98年8月31日第一審簡易判決（起訴案號：
臺灣臺中地方法院檢察署98年度偵字第 10108號），提起上訴，
本院管轄之第二審合議庭判決如下：
    主    文
上訴駁回。
丙○○緩刑貳年。
    事實及理由
一、本案經本院審理結果，認第一審簡易判決認事、用法及量刑
    均無不當，應予維持，除引用如附件所示之本院第一審簡易
    判決書記載之犯罪事實、證據及理由外，並補充被告丙○○
    於本院審理時之自白為證據。
二、上訴人即被告丙○○上訴意旨略以：上訴人與告訴人丁○○
    並無直接利害關係，因一時情緒失控而觸法，上訴人已受司
    法程序懲治，並已以新台幣 1,600元與告訴人達成和解，且
    當面向告訴人表示歉意，請重新從輕判決，爰提起上訴等語
    。
三、經查，原審依據被告丙○○之自白、共同被告乙○○於原審
    準備程序之自白、告訴人丁○○於警訊暨偵查中之指訴、證
    人翁君怡於警詢暨偵查中之證述、證人王清泉及林家彬於警
    詢之證述、中山醫學大學附設醫院診斷證明書1紙、照片4幀
    等證據，認被告丙○○所犯共同強制犯行明確，審酌刑法第
    57條規定之各款事由，適用刑事訴訟法第449條第1項、第45
    4條第2項，刑法第28條、第304條第1項、第41條第 1項前段
    及刑法施行法第1條之1第1項、第2項前段等規定，在法定刑
    度內判處被告丙○○拘役55日，並諭知易科罰金之折算標準
    ，經核其認事用法均無違誤，量刑亦稱妥適，並無不當。況
    量刑之輕重，係事實審法院得依職權自由裁量之事項，茍已
    斟酌刑法第57條各款所列情狀而未逾越法定刑度，則不得遽
    指為違法；又刑罰之量定屬法院自由裁量之職權行使，但仍
    應審酌刑法第57條所列各款事由及一切情狀，為酌量輕重之
    標準，並非漫無限制，在同一犯罪事實與情節，如別無其他
    加重或減輕之原因，下級法院量定之刑，亦無過重或失輕之
    不當情形，則上級法院對於下級法院之職權行使，原則上應
    予尊重（最高法院72年台上字第6696號判例、85年度台上字
    第2446號判決意旨參照），本件上訴意旨既未具體指摘原審
    判決有何不法及違誤，僅以其業與告訴人和解並表示歉意而
    請求從輕量刑，揆諸上開說明，自乏其據，上訴為無理由，
    應予駁回。
四、按凡有審理事實職權之法院，均得依其職權諭知緩刑，第二
    審以判決駁回上訴時，仍得諭知緩刑之宣告。本件上訴雖無
    理由，然被告連勝祥未曾因故意犯罪受有期徒刑以上刑之宣
    告，有臺灣高等法院被告前案紀錄表 1份附卷可稽，其年輕
    氣盛，一時失慮，致觸犯本案犯行，惟犯後已於98年9月9日
    與告訴人丁○○達成和解，有和解書 1份附卷可參。本院審
    酌被告於原審審理時認罪，並積極與告訴人和解，顯有悔意
    ，其經此偵、審程序及刑之宣告，當知所警惕，而無再犯之
    虞，因認對其所宣告之刑，以暫不執行為適當，爰依刑法第
    74 條第1項第1款規定，併予宣告緩刑2年，以啟自新。
據上論斷，應依刑事訴訟法第455條之 1第1項、第3項、第364條
、第368條、第373條，刑法第74條第1項第1款，判決如主文。
本案經檢察官甲○○到庭執行職務。
中    華    民    國    99    年    6     月     3    日
              刑事第七庭    審判長法  官  王邁揚
                                  法  官  陳  葳
                                  法  官  林美玲
以上正本證明與原本無異。
本件不得上訴。
                                  書記官  黃珮華
中    華    民    國    99    年    6     月     3    日

司法院資訊處製作；財團法人民間司法改革基金會備份。
